# 境外销售返利的账务处理

提问人：那片天空 0502 时间：2022-03-05 10:41:28
公司与界外客户签订框架协议，其中约定按照每月实际回函金额，支付对方5%的佣金，公司按照佣金申报代扣企业所得税、增值税等后支付给客户。该笔佣金处理，在新收入准则下，计算销售费用，还是作为销售折扣作为财务费用更合理？

回答人：chenyiwei
如果支付对象是客户本身，则作为销售收入的抵减处理。如果是支付给客户以外的第三方（该第三方是实际受益人），则作为合同取得成本处理，列入销售费用。